臺灣士林地方法院交通事件裁定　　　　　　　　　　九十三年度交聲字第六一二號
　　原處分機關　臺北市交通事件裁決所
　　異議人即
　　受處分人　　甲○○
右列受處分人因違反道路交通管理處罰條例案件，對於臺北市交通事件裁決所於民國
九十三年六月十五日北市裁三字第裁二二─ＡＢＫ六００八七九號所為之處分（原處
分案號：臺北市政府警察局舉發違反道路交通管理事件通知單掌電字第ＡＢＫ六００
八七九號），聲明異議，本院裁定如左：
        主  文
異議駁回。
        理  由
一、按駕駛人駕駛汽車，應遵守道路交通標誌、標線、號誌之指示，道路交通安全規
    則第九十條定有明文。又按汽車駕駛人如不按遵行之方向行駛者，處新台幣（下
    同）六百元以上一千八百元以下罰鍰，並記違規點數一點，道路交通管理處罰條
    例第四十五條第一款、第六十三條第一項第一款亦規定甚明。
二、原處分意旨略以：異議人即受處分人甲○○於民國九十三年五月十八日下午二時
    五十六分許，駕駛車號六Ｅ─七九五三號自用小客車，行經台北市○○○路一五
    五巷，為台北市政府警察局（松山分局）攔停舉發「不按遵行方向行駛」違規，
    依道路交通管理處罰條例第四十五條第一款之規定，處罰鍰新台幣（下同）九百
    元整，並依同條例第六十三條第一項規定記違規點數一點等語。
三、異議意旨略以：伊雖於前揭時、地誤闖單行道，惟本件違規路段之禁止右轉標誌
    置明顯單行車道標線指示，且對面單行道標誌非向著來車，致異議人無法辨識該
    禁行標誌屬何道路所有，而誤闖單行道，實屬設置失當，應為不罰，為此聲明異
    議云云。
四、經查：異議人即受處分人甲○○於九十三年五月十八日下午二時五十六分許，駕
    駛車號六Ｅ─七九五三號自用小客車，行經台北市○○○路一五五巷東向西違規
    逆向行駛，為警攔停舉發等情，有台北市政府警察局舉發違反道路交通管理事件
    通知單附卷為憑。異議人固不否認有駕車行經該地，惟辯稱該處交通標誌設置欠
    妥、角度不佳、無法辨識，致駕駛人無法正確判讀云云。然查，臺北市○○○路
    一五五巷六十六弄口明顯處設置有「禁止右轉」標誌，且該巷地面亦劃設有「行
    車方向」箭頭標線等情，此經臺北市政府警察局松山分局實地勘查明確，有臺北
    市政府警察局松山分局北市警松分交字第０九三六一七五０九００號函在卷可稽
    ，且依卷附異議人所提出之照片所示，亦可清晰見得進入該路段入口明顯處有設
    立「禁止右轉」之標誌，是該路段已有明顯標誌，至為明確。次查，領有駕駛執
    照之汽車駕駛人，駕駛車輛之際，本應隨時遵守道路交通標誌、標線、號誌之指
    示、警告、禁制規定而行駛，且我國就道路上之交通標誌、標線或號誌之設置，
    已頒佈道路交通標誌標線號誌設置規則以為規範，是道路上之交通標誌、標線或
    號誌之設置，均需依該規則之規定設置之，方為適法。駕駛人既使用道路，本應
    注意沿線道路各種號誌、標誌及標線之內容，並遵守上開交通標誌、號誌及標線
    之規定。本件異議人駕駛自用小客車行經該上開地點，自應注意該地之交通標誌
    、標線及號誌，況按有關道路交通管理之標誌、標線、號誌等之設置管制方法、
    手段，乃行政機關依其職權所為裁量之行政措施或處分，除有重大明顯瑕疵或其
    他違法情形外，尚非本院所得任意指摘或變更，本件禁行標誌之設置，承前所述
    並無重大明顯瑕疵或其他違法、不合理情形，是異議人指摘標誌設置不當云云，
    自無足採，從而原處分機關援引上開規定，裁處罰鍰九百元並記違規點數一點，
    並無不當。本件異議為無理由，應予駁回。
據上論斷，應依道路交通案件處理辦法第十九條，裁定如主文。
中　　　華　　　民　　　國　　九十三　　年　　　七　　　月　　 十三 　　日
                                    臺灣士林地方法院交通法庭
                                        法　官  王  俊  雄
右正本證明與原本無異。
如不服本裁定應於送達後五日內向本院提出抗告狀。
                                        書記官  許  秋  莉
中　　　華　　　民　　　國　　九十三　　年　　　七　　　月　　 十三 　　日
